【裁判字號】    97,訴,65
【裁判日期】    970423
【裁判案由】    毒品危害防制條例
【裁判全文】
臺灣基隆地方法院刑事判決                97年度訴字第65號
公  訴  人  臺灣基隆地方法院檢察署檢察官
被      告  丙○○
指定辯護人  本院公設辯護人乙○○
上列被告因毒品危害防制條例案件，經檢察官提起公訴（96年度
毒偵字第3114號），並經本院合議庭裁定由受命法官獨任進行簡
式審判程序後，檢察官聲請改依協商程序而為判決，本院判決如
下：
    主  文
丙○○施用第一級毒品，累犯，處有期徒刑玖月。
    事實及理由
一、犯罪事實：本件犯罪事實除更正「被告於96年10月7 日為警
    採尿前回溯24小時及96小時內之某時許，在不詳處所，施用
    毒品海洛因及毒品安非他命各1次」為「被告於96年10月6日
    ，基於同時施用第一級毒品及第二級毒品之犯意，在臺北縣
    貢寮鄉○○街140巷2號友人住處，以將安非他命和海洛因放
    在玻璃球吸食器同時點然並吸食其煙霧方式，同時施用第一
    級毒品海洛因及第二級毒品安非他命1 次」外，均引用檢察
    官起訴書所載（如附件）。
二、證據：
    (一)被告丙○○於96年10月7 日在臺北縣政府警察局瑞芳分局
      之警詢筆錄。
    (二)臺北縣政府警察局瑞芳分局偵辦毒品危害防制條例案件犯
      嫌尿液檢驗編號對照表1紙。
    (三)臺灣檢驗科技股份有限公司96年10月25日濫用藥物尿液檢
      驗報告1紙。
    (四)臺灣高等法院被告前案紀錄表各1份。
三、論罪及科刑：
    本件經檢察官與被告於審判外達成協商之合意且被告已認罪
    ，其合意內容為：「被告於96年10月6 日，基於同時施用第
    一級毒品及第二級毒品之犯意，在臺北縣貢寮鄉○○街 140
    巷2 號友人住處，以將安非他命和海洛因放在玻璃球吸食器
    內，同時點燃並吸食其煙霧之方式，同時施用第一級毒品海
    洛因及第二級毒品安非他命1 次之行為，係一行為觸犯數罪
    名，屬想像競合，應從一重論以施用第一級毒品罪。又被告
    前曾受觀察、勒戒執行完畢後，5 年內又先後因毒品案件，
    受有如檢察官起訴書犯罪事實欄所載之各有期徒刑及應執行
    刑之宣告，並甫於96年7月1日縮刑期滿執行完畢，被告5 年
    內故意再犯本件有期徒刑以上之罪，為累犯，被告願受有期
    徒刑9 月之科刑宣告。」經查，檢察官與被告上開協商合意
    並無刑事訴訟法第455條之4第1 項所列情形之一，檢察官聲
    請改依協商程序而為判決，本院爰不經言詞辯論，於協商合
    意範圍內為協商判決。
四、應適用之法條：刑事訴訟法第273條之1第1項、第455 條之2
    第1項、第455條之4第2項、第455條之8、第454條第2項，毒
    品危害防制條例第10條第1 項，刑法第11條前段、第55條、
    第47條第1項。
五、本判決除有刑事訴訟法第455條之4第1項第1款、第2款、第4
    款、第6款、第7款所定情形之一， 或違反同條第2項規定者
    外，不得上訴。
六、如有前項除外情形，而不服本件判決，得自收受判決送達之
    日起10日內，向本院提出上訴書狀，上訴於第二審法院。
本案經檢察官甲○○到庭執行職務。
中    華    民    國    97    年    4    月    23    日
                  刑事第一庭法  官  王福康
以上正本證明與原本無異。
本判決除有刑事訴訟法第455條之4第1項第1款、第2款、第4款、
第6款、第7款所定情形之一，或違反同條第2項規定者外，不得
上訴。
如有前揭除外情形，對於本件判決如有不服，應於收受送達後10
日內，向本院提出上訴書狀，上訴於臺灣高等法院，並按他造當
事人之人數附具繕本。
中    華    民    國    97    年    4    月    23    日
                            書記官  彭淑芳
【附錄論罪法條】
毒品危害防制條例第10條第1項：
    施用第一級毒品者，處六月以上五年以下有期徒刑。
【附件】
臺灣基隆地方法院檢察署檢察官起訴書
                                     96年度毒偵字第3114號
被      告  丙○○  男  56歲（民國○○年○月○○日生）
                    住臺北縣雙溪鄉牡丹村12鄰下坑22號
                    國民身分證統一編號：Ｚ000000000號
上列被告因違反毒品危害防制條例案件，業經偵查終結，認應提
起公訴，茲敘述犯罪事實、證據並所犯法條如下：
         犯罪事實
一、丙○○前因施用毒品案件，經觀察、勒戒後，認無繼續施用
    毒品之傾向，由本署檢察官以89年度毒偵緝字第45號不起訴
    處分確定。復因施用第二級毒品案件，經送強制戒治（90年
    11月12日期滿執行完畢），由本署檢察官以89年度毒偵緝字
    第211號聲請簡易判決處刑，經臺灣基隆地方法院以89年度
    瑞簡字第72號判決判處有期徒刑6月確定，於89年9月30日確
    定；又因分別施用第一級毒品海洛因及第二級毒品安非他命
    ，經本署檢察官以90年度毒偵字第746號提起公訴，同法院
    以90年度訴字第329號判決判處應執行有期徒刑1年確定，並
    於94年3月15日執行完畢；再因施用第一、二級毒品及持有
    第二級毒品安非他命案件，先後由本署檢察官以93年度毒偵
    字第675號及94年度毒偵字第1443號提起公訴，分別經同法
    院以93年度訴字第524號及94年度訴字第467號判決各判處應
    執行有期徒刑1年4月及1年2月確定，經接續執行，甫於96年
    7月1日縮刑期滿執行完畢。詎其仍未戒除毒癮，復基於施用
    第一毒品海洛因及第二級毒品安非他命之犯意，於96年10月
    7日為警採尿前回溯24及96小時內之某時許，在不詳處所，
    施用毒品海洛因及毒品安非他命各1次，嗣為警於同日下午3
    時40分許，在臺北縣貢寮鄉○○街140巷2號處，因實施臨檢
    勤務見其行跡可疑而上前盤查查獲，經警採其尿液送驗結果
    ，其尿液中係呈海洛因之嗎啡陽性反應及安非他命之陽性反
    應後，始查獲上情。
二、案經臺北縣政府警察局瑞芳分局報告偵辦。
        證據並所犯法條
一、訊據被告丙○○固坦承有施用毒品海洛因之事實，惟施用毒
    品安非他命部份則未為答辯，並辯稱：伊最後1次施用毒品
    海洛因係於96年10月4日下午2時許云云。經查，按海洛因經
    注射入人體後，約百分之八十於24小時內自尿液中排出；次
    按個人口服投與安非他命後，其尿液中能否驗出安非他命陽
    性反應，與其投與方式、投與量、採尿時間、個人體質及檢
    測儀器之精密度等有關，一般而言，約百分之七十於口服投
    與後24時小自尿液中排出，約百分之九十於96小時內自尿中
    再排出，從而吸食時間距採集尿液時間，最長可能不會超過
    4日。被告於96年10月7日，在臺北縣政府警察局瑞芳分局所
    採集之尿液，經送台灣檢驗科技股份有限公司出具之濫用藥
    物尿液檢驗報告，係呈海洛因之嗎啡陽性反應及安非他命之
    陽性反應一節，有上揭分局偵辦毒品危害防制條例案件犯嫌
    尿液檢驗編號對照表及上開公司出具之濫用藥物尿液檢驗報
    告（尿液檢體編號：M00000000號）各1份附卷可稽，堪信被
    告確於上揭時有施用毒品海洛因及毒品安非他命之事實。此
    外，並有不起訴處分書、起訴書及本署刑案資料查註紀錄表
    在卷足憑，是被告上開所辯，無非臨訟圖卸之詞，不足採信
    ，其犯嫌堪予認定。
二、核被告丙○○所為，係犯毒品危害防制條例第10條第1、2項
    之施用第一、二級毒品罪嫌。其所犯上開2 罪，犯意各別，
    罪名亦殊，請予分論併罰。又被告曾受有期徒刑執行完畢，
    有本署刑案資料查註紀錄表在卷可參，其於5 年內故意再犯
    本件有期徒刑以上之罪，為累犯，請依刑法第47條第1 項規
    定加重其刑。
三、依毒品危害防制條例第23條第2項、刑事訴訟法第251條第1
    項提起公訴。
     此  致
臺灣基隆地方法院
中    華    民    國    96    年    12    月    24    日
                               檢察官  丁  ○  ○
 本件正本證明與原本無異
中    華    民    國    96    年    12    月    27    日
                               書記官  林  亮  珠
附錄所犯法條：
毒品危害防制條例第10條第1、2項
     施用第一級毒品者，處 6 月以上 5 年以下有期徒刑。
     施用第二級毒品者，處 3 年以下有期徒刑。


司法院資訊處製作；財團法人民間司法改革基金會備份。
